【裁判字號】    90,毒抗,944
【裁判日期】    901218
【裁判案由】    毒品危害防制條例
【裁判全文】
臺灣高等法院刑事裁定                              九十年度毒抗字第九四四號
    抗  告  人
    即  被  告  甲○○
右抗告人因毒品危害防制條例案件，不服臺灣板橋地方法院中華民國九十年十月十八
日九十年度毒聲字第四一三六號裁定，提起抗告，本院裁定如左：
    主  文
抗告駁回。
    理  由
一、原裁定意旨略以：抗告人即被告甲○○於民國八十九年十一月十九日為警採尿送
    驗前七十二小時內之某時，在不詳地點施用第二級毒品ＭＤＭＡ (俗稱快樂丸)
    一次，為警於同年月日十三時許，在臺北市○○區○○路三段八十三號Ｂ１波特
    曼酒吧內查獲，經採其尿液送驗呈ＭＤＭＡ陽性反應，其施用第二級毒品ＭＤＭ
    Ａ之犯行堪以認定，爰據檢察官聲請，依毒品危害防制條例第二十條第一項及觀
    察勒戒處分執行條例第三條第一項，裁定抗告人應送勒戒處所觀察、勒戒。
二、抗告意旨略以：抗告人未有認識毒品之體驗，驗尿結果含ＭＤＭＡ成份，實係誤
    用飲料所致。且抗告人白天有正職，晚上在學校進修，平日與母相依為命，行為
    單純，事發當天係參加朋友生日派對天真嬉鬧，致生疏失，事後已向學校導師報
    告低掩咽泣，後悔莫名，為此懇請鈞院從寬諒察，撤銷原裁定，給予自新機會云
    云。
三、經查：(一)抗告人於八十九年十一月十九日二十時三十分許，經警採集尿液，送台
    北市立療養院以螢光偏極免疫分析法及薄層層析法初驗，再送台灣檢驗科技股份
    有限公司以ＥＩＡ酵素免疫分析法、ＧＣ／ＭＳ氣相層析質譜儀法複驗，確認呈
    現ＭＤＭＡ之陽性反應，有台北市立療養院八十九年十二月六日煙毒尿液檢驗報
    告書一紙及台灣檢驗科技股份有限公司九十年七月十三日ＣＺ00000000
    00號濫用藥物尿液檢驗報告一紙附卷可稽，參以「Disposition of Toxic
    Drugs and Chemicals in Man」一書第四版提到施用第二級毒品ＭＤＭＡ三天內
    尿液中會排出65%ＭＤＭＡ及7%ＭＤＡ。雖第二級毒品ＭＤＭＡ其檢出時效目前
    無相關文獻可資參考，但因ＭＤＭＡ與甲基安非他命化學結構頗為類同，故其檢
    出時效可參考甲基安非他命之情況。以甲基安非他命而言，其檢出時效應視施用
    量多少即個人代謝情況而異。施用量多者，於施用後三、四日仍有可能檢出甲基
    安非他命陽性反應，施用量少者可能在二十四小時後即難以檢出，故一般採尿以
    施用後二十四小時內行之為宜，有法務部調查局中華民國八十九年十一月二十一
    日（八九）陸（一）字第八九０八九八七八號函可參；又初次吸食麻醉藥品者，
    經人體代謝作用於八小時之內，即有約百分之八十之量排出，二十四小時之後，
    續有約剩餘量之百分之九十再排出，七十二小時之後仍有殘餘微量排出，亦有憲
    兵司令部八十年三月二十五日（八十）鑑驗字０九九九號函足稽，是抗告人於八
    十九年十一月十九日二十時三十分為警採尿送驗前向前回溯七十二小時內之某時
    點，在不詳地點施用第二級毒品ＭＤＭＡ之事實，已堪認定。(二)抗告人雖以其無
    第二級毒品ＭＤＭＡ之認識及誤喝飲料等語置辯，惟抗告人係於專門播放「搖頭
    樂」之波特曼酒吧為警查獲，現場並扣得同案嫌犯所持有之褐色藥錠三顆、綠色
    藥錠三顆及橘色藥錠三顆，及隨意置於地上之灰色藥錠一又二分之一顆，前開藥
    錠送鑑驗均含ＭＤＭＡ成份，此有臺北市政府警察局九十年二月五日明字第八九
    六三六二二０００號鑑驗通知書一紙在卷可憑，再參諸施用ＭＤＭＡ為近年來政
    府嚴予取締之犯罪，報章雜誌多所報導，抗告人為在學有智識之人，率而進出專
    門播放搖頭樂之酒吧，現場並查獲五顏六色之ＭＤＭＡ藥丸，自無法諉稱無毒品
    之認識而誤飲飲料。綜上，抗告人執右揭理由而提起抗告，為無理由，應予駁回
    。
四、據上論斷，依刑事訴訟法第四百十二條，裁定如主文。
中      華      民       國      九十     年     十二     月     十八   日
                            臺灣高等法院刑事第一庭
                                審判長法  官  李  相  助
                                      法  官  蔡  光  治
                                      法  官  蘇  素  娥
右正本證明與原本無異。
不得再抗告。
                                      書記官  葉  國  乾
中      華      民      國      九十     年    十二   月      十九      日


司法院資訊處製作；財團法人民間司法改革基金會備份。
